臺灣高等法院臺中分院刑事判決　　　　 96年度上易字第106號
上　訴　人　臺灣南投地方法院檢察署檢察官
被　　　告　乙○○
選任辯護人　張英一律師
上列上訴人因被告竊佔等案件，不服臺灣南投地方法院95年度易
字第410號中華民國 95年11月20日第一審判決（起訴案號：臺灣
南投地方法院檢察署 95年度偵字第270、1317號），提起上訴，
本院判決如下：
    主  文
上訴駁回。
    事實及理由
一、本案經本院審理結果，認原審判決除引用起訴書犯罪事實欄
    二、第九行「對乙○○科處新臺幣（下同）六萬元之罰鍰」
    ，應更正為「對乙○○科處新臺幣（下同）八萬元之罰鍰」
    外，其餘認事用法及量刑均無不當，應予維持，並引用第一
    審判決書及檢察官起訴書記載之事實、證據及理由（如附件
    ）。
二、檢察官上訴意旨係以：被告乙○○明知坐落於南投縣鹿谷鄉
    ○○○段四一七、四一八地號土地係國有土地，竟意圖為自
    己不法之利益，自民國九十一年二月起，未經國有財產局等
    單位之許可，即擅自占有上開土地設立砂石場，占有面積達
    二萬六千六百四十四點九六平方公尺。被告違法竊佔在先，
    自不能以事後配合中央政策就地合法，投入大量資金，因中
    央與地方政府政策不同，致不能合法使用上開土地為由，而
    認被告情有可原，因認原審量刑過輕云云。然查被告配合中
    央政策輔導砂石業者就地合法，於九十一年間即向財政部國
    有財產局臺灣中區辦事處南投分處，申請變更上開土地為礦
    業用地，並經該處許可後，投入大筆金錢，惟因南投縣政府
    之政策與中央有所不同，經南投縣政府暫緩受理，致被告違
    法使用上開土地，此有經濟部礦務局九十一年十二月三日礦
    局石三字第○九一○○二九一○三○號函、財政部國有財產
    局臺灣中區辦事處南投分處九十一年八月十九日台財產中投
    一字第○九一○○○七二四四號、南投縣政府九十一年十一
    月十一日府流資字第○九一○一九○二六九○號函附卷可稽
    ，被告於九十三年十一月二日復向南投縣政府申請變更為礦
    業用地，亦經南投縣政府以政策性考量，暫緩受理，此有南
    投縣政府九十三年十一月二日府流資字第○九三○一九四二
    八七○號函存卷可參。又經濟部業經同意將金永豐公司正式
    納入輔導合法化申請對象，該申請案現由南投縣政府依法審
    核中，亦有經濟部九十五年十一月一日經授務字第○九五二
    ○一一六一八○號函在卷可稽。是被告投入大量資金，卻因
    中央與地方政府政策之不同，導致不能合法使用上開土地，
    確係事出有因，原審法院審酌上情及被告犯罪之動機、目的
    、手段，佔用土地之面積，犯罪情節尚屬輕微，犯罪後尚能
    坦承犯行，態度良好，尚知悔改，尚未回復所使用土地之狀
    態等一切情狀，量處被告有期徒刑三月，並依修正前刑法第
    四十一條第一項前段規定，諭知易科罰金之折算標準，尚無
    不合。因此檢察官上訴並無理由，應予駁回。
據上論斷，應依刑事訴訟法第第三百六十八條、第三百七十三條
，判決如主文。
本案經檢察官甲○○到庭執行職務。
中　　華　　民　　國　　96　　年　　2 　　月　　27　　日
            刑事第八庭    審判長法　官  羅  得  村
                                法　官  劉  榮  服
                                法　官  張  靜  琪
上列正本證明與原本無異。
不得上訴。
                                書記官  陳  妙  瑋
中　　華　　民　　國　　96　　年　　2 　　月　　27　　日
